【裁判字號】    97,感聲,29
【裁判日期】    970530
【裁判案由】    聲請折扺感訓處分之期間
【裁判全文】
臺灣臺中地方法院治安法庭裁定          97年度感聲字第29號
聲  請  人即
受感訓處分人  甲○○
                      國民
                      （現於臺灣臺中監獄執行中）
上列聲請人因感訓處分案件，聲請免除感訓處分之執行，本院裁
定如下：
    主    文
甲○○之感訓處分與有期徒刑折抵後，免予再執行感訓處分。
    理    由
一、聲請意旨略以：聲請人即受感訓處分人甲○○因強盜等案件
    被移送法院治安法庭，經法院治安法庭以九十五年度感抗字
    第七號裁定交付感訓處分確定在案；而聲請人因其受感訓處
    分之流氓行為，亦經法院判決確定在案。按檢肅流氓條例第
    二十一條第一項規定：「受裁定感訓處分之流氓行為，同時
    觸犯刑事法律者，經判決有罪確定，其應執行之有期徒刑、
    拘役或保安處分，與感訓期間，相互折抵之。其折抵以感訓
    處分一日互抵有期徒刑、拘役或保安處分一日。」，此亦有
    司法院大法官會議釋字第三八四號解釋文可循。是聲請人有
    期徒刑部分已先判決確定，迄今刑事案件之執行日數總計已
    逾三年，經相互折抵後同一行為之有期徒刑執行既已超過感
    訓處分之三年期間，爰依法聲請免予執行感訓處分等語。
二、按感訓處分期間為一年以上三年以下；且受裁定感訓處分之
    流氓行為，同時觸犯刑事法律者，經判決有罪確定，其應執
    行之有期徒刑、拘役或保安處分，與感訓期間，相互折抵之
    。其折抵以感訓處分一日互抵有期徒刑、拘役或保安處分一
    日。檢肅流氓條例第十九條第一項前段、第二十一條第一項
    分別定有明文。而相互折抵之計算，以實際在監所受刑事處
    分執行、易科罰金之折算或在保安處分執行處所受保安處分
    執行之日數，及實際在感訓處分執行機關執行之日數為準；
    以執行刑事或保安處分之期間折抵感訓處分者，其所折抵感
    訓處分期間以三年計算；另定執行刑中之一罪或數罪應予折
    抵，其先執行感訓處分者，於所定應執行刑之刑期中扣除得
    折抵之期間後，執行其剩餘之刑期；其先執行刑事處分或保
    安處分者，以實際執行日數為據，於扣除得折抵之期間後，
    執行其剩餘之感訓處分；先執行之刑事處分、保安處分或感
    訓處分，其執行期間不足折抵感訓處分或刑事處分、保安處
    分期間者，應於出監所、易科罰金執行，保安處分執行完畢
    或感訓處分執行完畢後，接續執行感訓處分或刑事處分、保
    安處分；其執行期間足以折抵者，感訓處分或刑事處分、保
    安處分即免予執行；受感訓處分人或受刑人、受保安處分人
    得檢具事證，聲請原起訴之檢察機關或原裁定之法院治安法
    庭，免予執行其相互折抵後之刑事處分、保安處分或感訓處
    分。檢肅流氓條例施行細則第四十六條第三項、第四項、第
    五項、第七項、第九項亦分別定有明文。
三、經查，本件聲請人即受感訓處分人甲○○前經本院於九十四
    年十二月九日以九十四年度感裁字第四九號裁定不付感訓處
    分，經移送機關臺中縣警察局提起抗告後，嗣經臺灣高等法
    院臺中分院於九十五年一月二十四日以九十五年度感抗字第
    七號將原裁定撤銷，另行裁定交付感訓處分確定在案。而其
    受裁定感訓處分之流氓行為同時觸犯強盜等案件之犯行，業
    經本院於九十四年五月二十日以九十四年度訴字第一０五六
    號判處有期徒刑九年，嗣於九十四年六月六日確定；又聲請
    人另犯竊盜案件，經本院以九十四年度豐簡上字第二七二號
    判處有期徒刑一年，於九十四年六月十三日確定；另犯違反
    毒品危害防制條例案件，經本院以九十四年度訴字第四五三
    號判處有期徒刑四月，於九十四年四月十日確定；另犯違反
    毒品危害防制條例案件，經本院以九十四年度訴字第一五二
    五號判處有期徒刑一年，於九十四年七月四日確定；再前揭
    有期徒刑九年、一年、一年、四月，嗣經本院以九十四年度
    聲字第三一三０號刑事裁定合併定其應執行有期徒刑十一年
    一月確定，復因減刑之緣故，經本院於九十六年八月十七日
    以九十六年度聲減字第四一四九號將前揭有期徒刑九年、一
    年、一年、四月定其應執行有期徒刑為十年二月，於九十六
    年八月二十九日確定。而聲請人於流氓行為同一刑事案件中
    ，曾自九十四年一月二十八日羈押至九十四年六月五日止，
    共計羈押一百二十九日，經送監執行後，而自九十四年六月
    六日起算刑期，指揮書執行完畢日期為一百零五年七月十八
    日等情，業據本院調閱其流氓卷宗查明屬實，且有前揭本院
    九十四年度感裁字第四九號裁定、九十四年度訴字第一０五
    六號刑事判決書、九十四年度聲字第三一三０號刑事裁定、
    九十六年度聲減字第四一九四號刑事裁定、臺灣高等法院臺
    中分院九十五年度感抗字第七號裁定、臺灣臺中地方法院檢
    察署檢察官九十四年度執更義字第二五九０號執行指揮書及
    臺灣高等法院被告前案紀錄表等各一件在卷可稽。是依首揭
    說明，本件聲請人流氓行為同時觸犯之同一刑事案件，其被
    羈押之日數依法自得折抵，自九十四年一月二十八日羈押至
    九十四年六月五日止之羈押期間，共計一百二十九日得予以
    折抵之，再加計自九十四年六月六日起執行迄今之期間，顯
    已逾三年，而足以折抵感訓處分之三年期間；從而，聲請人
    之感訓處分，依檢肅流氓條例施行細則第四十六條第七項規
    定，先執行之刑事處分期間，既足以折抵感訓處分期間，其
    感訓處分即應免予執行。揆諸前揭說明，本件聲請人之聲請
    為有理由，應予准許。
四、爰依檢肅流氓條例第二十一條第一項、第二十三條，刑事訴
    訟法第二百二十條，裁定如主文。
中    華    民    國    97    年    5    月     30    日
                  臺灣臺中地方法院治安法庭
                              法  官    林學晴
以上正本證明與原本無異。
如不服本裁定應於送達後10日內向本院提出抗告狀。
                              書記官    賴淵瀛
中    華    民    國    97    年    5    月    30     日


司法院資訊處製作；財團法人民間司法改革基金會備份。
